【裁判字號】    99,審交訴,232
【裁判日期】    991005
【裁判案由】    公共危險等
【裁判全文】
臺灣高雄地方法院刑事判決           99年度審交訴字第232號
公  訴  人  臺灣高雄地方法院檢察署檢察官
被      告  丙○○
上列被告因公共危險等案件，經檢察官提起公訴（99年度偵字第
17283 號），嗣於本院準備程序中，被告就被訴事實為有罪之陳
述，經本院告知簡式審判程序之旨，並聽取被告與公訴人之意見
後，裁定進行簡式審判程序，判決如下：
    主  文
丙○○犯過失傷害罪，處有期徒刑參月；又犯肇事致人傷害逃逸
罪，累犯，處有期徒刑捌月。應執行有期徒刑拾月。
    事  實
一、丙○○前於民國97年間，因妨害公眾往來安全之公共危險案
    件，經本院以97年度訴字第1910號判處有期徒刑6 月，嗣其
    提起上訴，經臺灣高等法院高雄分院以98年度上訴字第581
    號駁回上訴確定，於99年2 月11日縮刑期滿執行完畢。
二、丙○○於99年4 月間為考領有大客車普通駕駛執照之人（嗣
    後另考領同級車職業駕駛執照），其於99年4 月18日中午12
    時許，駕駛車牌號碼ZN-5425 號自用小客車，沿高雄縣大社
    鄉○○路由西往東方向行駛，於同日中午12時40分許，行經
    同路段與三民路之交岔路口時，本應注意汽車駕駛人在劃有
    分向限制線之雙向二車道行駛時，不得駛入來車之車道內，
    且應注意車前狀況隨時採取必要之安全措施，而依當時天候
    雖為陰天，但有日間自然光線，道路柏油舖裝，路面乾燥無
    缺陷，又無障礙物，視距良好，並無不能注意之情事，丙○○竟於右轉進入三民路時，同時為點香菸之行為，而疏未注
    意上情，駕車跨越分向限制線而侵入對向車道，適有乙○○
    駕駛車號9768-PB 號自用小客車搭載甲○○於三民路路口停
    等紅燈，閃避不及，丙○○所駕駛上開車輛前車頭撞擊李家
    珊所駕駛車輛之前車頭，致李家珊受有頭皮血腫及下唇撕裂
    傷2 公分之傷害，甲○○受有頭部外傷及腦震盪之傷害。詎
    丙○○肇事致人受傷後，主觀上已意識到自己肇事致李家珊
    、甲○○受傷之事實，竟基於肇事逃逸之犯意，於下車察看
    後，將上開車輛留在現場，趁隙逕行離去，未留置現場採取
    必要安全救護措施或報警處理。嗣經路人報警處理，為警依
    據丙○○遺留現場之上開車輛車牌號碼循線查獲。
三、案經乙○○、甲○○訴由高雄縣政府警察局仁武分局移送臺
    灣高雄地方法院檢察署檢察官偵查起訴。
    理  由
一、本件被告丙○○係所犯均係死刑、無期徒刑、最輕本刑為3
    年以上有期徒刑以外之罪，其於準備程序中就被訴事實為有
    罪之陳述，經本院告知簡式審判程序之旨，並聽取公訴人及
    被告意見後，合議庭裁定由受命法官獨任進行簡式審判程序
    ，合先敘明。
二、上開犯罪事實業據被告於本院審理時坦承不諱，核與證人即
    告訴人乙○○、甲○○於警詢時及偵查中之證述，及證人即
    目擊證人宋文章於警詢時證述之情節相符（見警卷第1 至9
    頁、偵卷第28至32、55至57頁），並有高雄縣政府警察局仁
    武分局道路交通事故現場圖、道路交通事故調查報告表（一
    ）、（二）各1 紙、現場蒐證照片12張在卷可稽（見警卷第
    14至18頁），而被害人李家珊、甲○○分別受有上開傷害之
    事實，亦有渠等之高雄榮民總醫院診斷證明書各1 紙可證（
    見警卷第19至20頁），足見被告之任意性自白與事實相符，
    得為認定犯罪之依據。又按汽車駕駛人在劃有分向限制線之
    路段，不得駛入來車之車道內；汽車行駛時，駕駛人應注意
    車前狀況及兩車併行之間隔，並隨時採取必要之安全措施，
    道路交通安全規則第97條第1 項第2 款、第94條第3 項分別
    訂有明文。本件被告既領有大客車職業駕駛執照，有被告之
    證號查詢汽車駕駛人資料1 紙附卷可憑（見本院卷第25頁，
    ，是被告對於上開規定當無不知之理。而依上開道路交通事
    故調查表（一）之記載，本件車禍發生當時天氣雖為陰天、
    但有日間自然光線、柏油路面乾燥無缺陷、無障礙物、視距
    良好，並無不能注意之情事，被告竟於右轉三民路時同時點
    菸，疏未注意車前狀況，又未遵守上開規定，而肇致本件車
    禍事故，致李家珊及甲○○受有前開傷害，其駕駛行為顯有
    過失甚明。且本件交通事故經送請臺灣省高屏澎區車輛行車
    事故鑑定委員會鑑定肇事責任歸屬，該會亦認定被告駕駛小
    客車未依遵行方向車道行駛侵入來車道為肇事原因，此有該
    會99年6 月25日高屏澎鑑字第0996001889號函暨檢附之鑑定
    意見書可佐（見偵卷第22至24頁），益徵被告確有過失無誤
    。是被告之過失駕駛行為，與被害人所受傷害間，自有相當
    因果關係。從而，本件事證明確，被告過失傷害及肇事逃逸
    之犯行均堪以認定，應依法論科。
三、核被告所為，係犯刑法第284 條第1 項前段之過失傷害罪，
    及同法第185 條之4 之肇事致人傷害逃逸罪。被告以一過失
    駕駛行為，同時造成告訴人李家珊、甲○○受有事實欄所載
    之傷害，為想像競合犯，應依刑法第55條規定，從一情節較
    重之過失傷害罪處斷。被告所犯上開二罪，犯意各別，行為
    互殊，應予分論併罰。又被告有如事實欄所載，受有期徒刑
    執行完畢之事實，有上開臺灣高等法院被告前案紀錄表在卷
    可參，其受徒刑之執行完畢，5 年內故意再犯本件肇事致人
    傷害逃逸之有期徒刑以上之罪，為累犯，被告此部分犯行應
    依刑法第47條第1 項規定，加重其刑。爰審酌被告未依交通
    規則駕駛車輛，又未注意車前狀況，導致被害人李家珊、甲○○分別受有上開傷害，造成其等身體上之損害及精神上之
    痛苦非輕，且其於肇事後雖有下車察看，但未留置現場照護
    被害人或報警處理，而逕自逃離現場，犯罪情節非微，迄今
    又未與被害人達成和解，未賠償被害人所受損害，行為實有
    不該，惟念及其於本院審理時尚能坦承過失傷害及肇事逃逸
    之犯行，態度尚可，並考量其自稱國中肄業、目前擔任臨時
    工、月薪新臺幣2 萬多元，家庭經濟狀況勉持等一切情狀（
    見本院卷第45頁、警卷第1 頁調查筆錄受詢問人欄），分別
    量處主文所示之刑，並定其應執行刑，以示懲儆。
據上論斷，應依刑事訴訟法第299 條第1 項前段、第273 條之1
第1 項，刑法第284 條第1 項前段、第185 條之4 、第55條、第
47條第1 項、第51條第5 款，刑法施行法第1 條之1 第1 項、第
2 項前段，判決如主文。
本案經檢察官王兆琳到庭執行職務。
中    華    民    國    99    年    10    月    5     日
                        交通法庭      法  官  周佳佩
以上正本證明與原本無異。
如不服本判決應於收受判決後10日內向本院提出上訴書狀，並應
敘述具體理由。其未敘述上訴理由者，應於上訴期間屆滿後20日
內向本院補提理由書(均須按他造當事人之人數附繕本)「切勿逕
送上級法院」。
中    華    民    國    99    年    10    月    5     日
                                       書記官  李承悌
刑法第185 條之4
駕駛動力交通工具肇事，致人死傷而逃逸者，處6 月以上5 年以
下有期徒刑。
刑法第284 條第1 項
因過失傷害人者，處6 月以下有期徒刑、拘役或5 百元以下罰金
，致重傷者，處1 年以下有期徒刑、拘役或5 百元以下罰金。

司法院資訊處製作；財團法人民間司法改革基金會備份。
